ACORDAO-COMPLETO-2350248

ACÓRDÃO DE RELAÇÃO

ACÓRDÃO DE RELAÇÃO 883/2019 ATA 12/2019 - PLENÁRIO

Acórdão 883/2019-TCU-Plenário
	VISTOS e relacionados estes autos de representação formulada por licitante, dando conta de possíveis irregularidades na condução do Pregão Eletrônico 1/2019 realizado pelo Centro Gestor e Operacional do Sistema de Proteção da Amazônia (Censipam) , tendo por objeto a contratação de serviços de segurança patrimonial, com valor anual estimado de R$ 1.167.584,88.
Considerando que a presente representação preenche os requisitos de admissibilidade previstos nos arts. 235 e 237, VII, do Regimento Interno/TCU, c/c o art. 113, § 1º, da Lei 8.666/1993;
Considerando que o representante alega, em síntese:
a) que a sua desclassificação teria ocorrido por não ter ajustado a planilha de composição de custos segundo os parâmetros estabelecidos no Caderno Técnico de Vigilância/AM/2018, emitido pelo então Ministério do Planejamento;
b) exiguidade do prazo para a realização das adequações;
Considerando que a Amazon Security teve uma hora e trinta minutos (1h30) para realizar o ajuste na sua planilha, sem, contudo, realizar as adequações necessárias, mostrando-se, então, improcedente sua alegação;
Considerando que a exigência de adequação não foi indevida, tendo em vista que o Caderno Técnico de Vigilância/AM/2018 está em conformidade com o disposto na Convenção Coletiva/2018 da categoria, e que o valor ofertado pela representante para o item adicional noturno está em desacordo com o mencionado Caderno;
Considerando que o valor ofertado pela representante (R$ 1.089.500,00) está abaixo do limite mínimo definido no Caderno Técnico de Vigilância/AM/2018 (R$ 1.106.353,32) , o que indicaria a provável inexequibilidade da proposta;
Considerando que a diferença entre o valor proposto pela representante (R$ 1.089.500,00) e o valor adjudicado (R$ 1.139.982,48) não é expressivo, por representar uma diferença de pouco mais de quatro mil reais por mês;
Considerando, entretanto, que, conforme a jurisprudência deste Tribunal, haveria possibilidade de classificação da proposta mesmo com falhas na planilha, desde que o licitante se comprometesse a arcar integralmente com o ônus pelo seu erro, bem como a possibilidade de realização de diligência com o fim de verificar a exequibilidade da proposta, alternativas que não foram adotadas pelo pregoeiro;
Os Ministros do Tribunal de Contas da União, reunidos em Sessão do Plenário, ACORDAM, por unanimidade, em:
	a) conhecer da representação, por satisfazer os requisitos de admissibilidade previstos nos arts. 235 e 237, VII, do Regimento Interno/TCU, c/c o art. 113, § 1º, da Lei 8.666/1993, para, no mérito, considerá-la parcialmente procedente;
	b) indeferir o pedido de adoção de medida cautelar, ante a inexistência do requisito do fumus boni juris suficiente para adoção da medida;
	c) dar ciência ao Centro Gestor e Operacional do Sistema de Proteção da Amazônia, com fundamento no art. 7º da Resolução/TCU 265/2014, de que a não realização de diligência com o intuito de verificar a inexequibilidade da proposta de licitante está em desacordo com o previsto no art. 43, § 3°, da Lei 8.666/1993, que estabelece a possibilidade de realização de diligência destinada a esclarecer ou a complementar a instrução do processo, e com os itens 9.4, 9.5 e 9,6 do anexo VII-A, da IN 5/2017 do extinto Ministério do Planejamento, Orçamento e Gestão, que assinala procedimentos a serem adotados pela Administração quando da existência de indícios de inexequibilidade da proposta;
 	d) dar ciência desta deliberação ao Centro Gestor e Operacional do Sistema de Proteção da Amazônia e ao representante.
1. Processo TC-Processo 001.150/2019-7 (REPRESENTAÇÃO) 
	1.1. Representante: Amazon Security Ltda. (04.718.633/0001-90) 
	1.1. Órgão/Entidade: Centro Gestor e Operacional do Sistema de Proteção da Amazônia
	1.2. Relator: Ministro-Substituto Augusto Sherman Cavalcanti
	1.3. Representante do Ministério Público: não atuou
	1.4. Unidade Técnica: Secretaria de Controle Externo de Aquisições Logísticas (Selog) .
	1.5. Representação legal: não há.

AUGUSTO SHERMAN

não há.

Não atuou

REPRESENTAÇÃO (REPR)

Secretaria de Controle Externo de Aquisições Logísticas (Selog).